【裁判字號】    99,訴,1507
【裁判日期】    990831
【裁判案由】    槍砲彈藥刀械管制
【裁判全文】
臺灣板橋地方法院刑事判決              99年度訴字第1507號
公  訴  人  臺灣板橋地方法院檢察署檢察官
被      告  甲○○
選任辯護人  法律扶助辯護人  曾郁榮律師
上列被告因違反槍砲彈藥刀械管制條例案件，經檢察官提起公訴
（99年度偵字第10610 號），本院判決如下：
    主  文
甲○○犯非法寄藏可發射子彈具殺傷力之槍枝罪，處有期徒刑
年貳月，併科罰金新臺幣陸萬元，罰金如易服勞役，以新臺幣壹
仟元折算壹日。如附表編號一至三所示應沒收之扣案物品，均沒
收之。
    事  實
一、甲○○明知真實姓名不詳綽號「永福」之成年男子所持有如
    附表編號一所示可發射子彈具殺傷力之改造手槍1 支（下稱
    本案手槍）；如附表編號二、三所示具殺傷力之子彈共4 顆
    （下稱本案子彈），均係槍砲彈藥刀械管制條例規定管制之
    違禁物，非經中央主管機關許可，不得寄藏，竟仍基於寄藏
    可發射子彈具殺傷力之改造手槍及具殺傷力之子彈之犯意，
    於民國99年3 月28日，在臺北縣鶯歌鎮○○街89號居住處，
    一併收受「永福」所交付之本案手槍及子彈而代為保管（另
    同時自「永福」處收受保管不具殺傷力之子彈1 顆），並全
    部藏放在其前址居住處房間衣櫥內。嗣於99年4 月1 日15時
    50分許，為警在前址居住處進行搜索，並查扣本案手槍及子
    彈後，始悉上情。
二、案經臺北縣政府警察局土城分局報請臺灣板橋地方法院檢察
    署檢察官偵查後提起公訴。
    理  由
一、本案以下認定事實所引用之證據，檢察官、被告甲○○與選
    任辯護人均未就證據能力表示異議，而各該證據依刑事訴訟
    法規定，經核亦皆無不具證據能力之情事，故本院認均得作
    為認定被告有罪之依據，合先敘明。
二、上揭犯罪事實，業據被告甲○○於警詢、檢察官訊問及本院
    審理時均坦承不諱，並有搜索扣押筆錄暨扣押物品目錄表1
    份及查獲現場照片1 張附卷，與本案手槍及子彈扣案可資佐
    證。而本案手槍及子彈經送內政部警政署刑事警察局鑑定結
    果，就本案手槍部分，擊發功能正常，可供擊發適用子彈使
    用，認具殺傷力；就本案子彈部分，分別經採樣1 顆試射，
    均可擊發，認皆具殺傷力等情，有該局99年4 月8 日刑鑑字
    第0990044372號鑑定書1 份在卷可憑，從而，足以認定被告
    自白與事實相符，堪以採信。本案事證明確，被告犯行洵堪
    認定，應依法論科。
三、按寄藏與持有，均係將物置於自己實力支配之下，僅寄藏必
    先有他人之持有行為，而後始為之受寄代藏而已，故寄藏之
    受人委託代為保管，其保管之本身，亦屬持有，不過，此之
    持有係受寄之當然結果（最高法院74年台上字第3400號判例
    意旨參照），是法律若規定應就寄藏行為加以處罰時，即不
    應另就持有部分予以論罪。核被告甲○○所為，係犯槍砲彈
    藥刀械管制條例第8 條第4 項之非法寄藏可發射子彈具殺傷
    力之槍枝罪及同條例第12條第4 項之非法寄藏子彈罪。被告
    以一受託寄藏行為，同時違犯非法寄藏可發射子彈具殺傷力
    之槍枝及非法寄藏子彈二罪名，屬想像競合犯，應從一重之
    非法寄藏可發射子彈具殺傷力之槍枝罪處斷。起訴書原雖僅
    請求論以被告非法持有可發射子彈具殺傷力之槍枝罪及非法
    持有子彈罪，惟公訴檢察官於本院審理時，業已當庭先擴張
    更正被告所犯為寄藏行為，並經被告認罪，對其防禦權已無
    妨礙，且本為起訴效力所及（起訴書犯罪事實內原即敘明被
    告自真實姓名不詳綽號「永福」之成年男子收受本案手槍及
    子彈而持有等情，而寄藏與持有如前述具有實質上一罪之關
    係），本院自得加以審究。爰審酌被告刑案前科紀錄之素行
    狀況，有臺灣高等法院被告前案紀錄表在卷可參，暨其智識
    程度、犯罪動機、手段、寄藏本案手槍及子彈之數量、期間
    與所生危害程度，並於犯後尚知坦認犯行等一切情狀，量處
    如主文所示之刑，並就罰金部分諭知如易服勞役之折算標準
    ，以資懲儆。末查，如附表編號一至三所示應沒收之扣案物
    品均係屬違禁物（其中附表編號二、三所示之子彈部分分別
    僅餘1 顆），應依刑法第38條第1 項第1 款規定，皆併予宣
    告沒收之。至其餘本案子彈則於內政部警政署刑事警察局鑑
    定時均經實際試射，因皆已擊發而不再具殺傷力，自不復具
    有違禁物性質，故就此部分爰不予諭知沒收，附此敘明。
據上論斷，應依刑事訴訟法第299 條第1 項前段，槍砲彈藥刀械
管制條例第8 條第4 項、第12條第4 項，刑法第11條前段、第55
條、第42條第3 項、第38條第1 項第1 款，判決如主文。
本案經檢察官馮君傑到庭執行職務。
中    華    民    國    99    年    8     月    31    日
                刑事第十七庭  審判長法  官  曾 正 耀
                                    法  官  林 鈺 琅
                                    法  官  張 兆 光
上列正本證明與原本無異。
如不服本判決，應於判決送達後10日內敘明上訴理由，向本院提
出上訴狀 (應附繕本) ，上訴於臺灣高等法院。其未敘述上訴理
由者，應於上訴期間屆滿後20日內向本院補提理由書「切勿逕送
上級法院」。
                                    書記官  曹 秋 冬
中    華    民    國    99    年    8     月    31    日
附錄本案論罪科刑法條：
槍砲彈藥刀械管制條例第8 條
未經許可，製造、販賣或運輸鋼筆槍、瓦斯槍、麻醉槍、獵槍、
空氣槍或第4 條第1 項第1 款所定其他可發射金屬或子彈具有殺
傷力之各式槍砲者，處無期徒刑或5 年以上有期徒刑，併科新臺
幣1 千萬元以下罰金。
未經許可，轉讓、出租或出借前項所列槍枝者，處5 年以上有期
徒刑，併科新臺幣1 千萬元以下罰金。
意圖供自己或他人犯罪之用，而犯前2 項之罪者，處無期徒刑或
7 年以上有期徒刑，併科新臺幣1 千萬元以下罰金。
未經許可，持有、寄藏或意圖販賣而陳列第1 項所列槍枝者，處
3 年以上10年以下有期徒刑，併科新臺幣700 萬元以下罰金。
第1 項至第3 項之未遂犯罰之。
槍砲彈藥刀械管制條例第12條第4 項
未經許可，持有、寄藏或意圖販賣而陳列子彈者，處5 年以下有
期徒刑，併科新臺幣300 萬元以下罰金。
附表：
┌──┬────────────────┬───────────────┐
│編號│扣案物品之名稱、數量            │應沒收之扣案物品數量          │
├──┼────────────────┼───────────────┤
│一  │由仿BERETTA 廠84型半自動手槍製造│壹支                          │
│    │之槍枝，換裝土造金屬槍管而成之改│                              │
│    │造手槍壹支（含彈匣壹個，槍枝管制│                              │
│    │編號0000000000號）              │                              │
├──┼────────────────┼───────────────┤
│二  │口徑9mm制式子彈貳顆             │壹顆（另壹顆業於鑑定時經試射而│
│    │                                │已無殺傷力，故不再宣告沒收）  │
├──┼────────────────┼───────────────┤
│三  │由金屬彈殼組合直徑9.0mm ±0.5mm │壹顆（另壹顆業於鑑定時經試射而│
│    │金屬彈頭而成之非制式子彈貳顆    │已無殺傷力，故不再宣告沒收）  │
└──┴────────────────┴───────────────┘

司法院資訊處製作；財團法人民間司法改革基金會備份。
